【裁判字號】    89,易,158
【裁判日期】    890517
【裁判案由】    竊盜
【裁判全文】
台灣苗栗地方法院刑事判決                          八十九年度易字第一五八號
    公  訴  人  臺灣苗栗地方法院檢察署檢察官
    被      告  乙○○
右列被告因竊盜案件，經檢察官提起公訴（八十九年度偵字第五二二二號），本院判
決如左：
    主  文
乙○○帶兇器竊盜，處有期徒刑柒月，扣案之螺絲起子壹支沒收。
    事  實
一、乙○○意圖為自己不法之所有，於民國八十八年十月六日十八時許，在新竹市○
    ○街四十九巷一號「優仕飯店」旁停車場，因見甲○○所有車號ＪＶ─五二四三
    號自用小客車停放該處無人看管，遂持客觀上足以對他人身體、生命造成威脅，
    可供兇器使用之十字型螺絲起子一支，撬開該車發動據為己有並駛離供自己代步
    使用。嗣於同年月十九日十八時許，在苗栗縣苗栗市○○街二五三巷十號前，於
    上車發動後欲將該車駛離之際，經警當場查獲，並扣得前開螺絲起子一支（同時
    於車門置物槽扣得金屬槍管二支、塑膠槍管一支）。
二、案經苗栗縣警察局報請臺灣苗栗地方法院檢察署檢察官偵查起訴。
     理  由
一、訊據被告乙○○矢口否認右揭犯行，辯稱該車係向綽號「阿喜」者所借，前開竊
    取之車輛已無鎖頭，伊係使用「阿喜」交付之鐵片發動車輛，並非使用螺絲起子
    竊取，警訊中所稱之螺絲起子係隨便亂說的云云。惟查：被告先於警訊時陳稱：
    該車係於八十八年十月十六日十時許，在苗栗縣頭份鎮○○路「麥當勞」速食店
    旁，用手開車門（未上鎖）入車內，發現沒有鎖頭，只有插著一支螺絲起子，我
    就轉動開走云云。再於內勤檢察官偵訊時翻稱：並無行竊，係因當時該部車子擋
    住路，所以我上車把它開走云云（見八十八年十月十九日偵訊筆錄）。嗣後偵訊
    時，復翻稱：是經警查獲當天，向綽號「阿喜」者所借（見同年十二月二十三日
    偵訊筆錄）云云，前後三次供詞皆不相符。而於本院審理時，既不能明確交待綽
    號「阿喜」者之真實姓名、年籍或住所，其所供發動車輛之鐵片亦不能交待其所
    在，而其供稱：伊上車時，在電門上插著一支螺絲起子，伊即轉動該起子開走云
    云，亦顯與常情不符，足見被告事後所辯，均係畏罪卸責之詞，委無足採，仍以
    第一次警訊筆錄中之供詞較為可信。此外，被害人甲○○就其失車之始末已於警
    訊中指述歷歷，並有扣押物品清單、贓物領據各一紙及螺絲起子一支可資佐證，
    事證明確，被告竊盜犯嫌，應堪認定。
二、按扣案之十字型螺絲起子一支，客觀上足以對他人身體、生命造成威脅，堪供兇
    器使用；而被告乙○○持該螺絲起子竊盜，核其所為，係犯刑法第三百二十一條
    第一項第三款攜帶兇器竊盜罪。爰審酌被告之素行（曾有竊盜、贓物及恐嚇等前
    科，尚未構成累犯，有本院被告全國前科紀錄表附卷可憑）及其犯罪之動機、目
    的、手段，犯罪所生之危害、犯罪後之態度等一切情狀，量處如主文所示之刑，
    以示懲儆。扣案之螺絲起子一支，為被告所有供犯罪所用之物，應依法宣告沒收
    。其餘於車門置物槽扣得而扣案之金屬槍管二支、塑膠槍管一支，經臺灣苗栗地
    方法院檢察署送請鑑定，認非屬「槍砲彈藥刀械管制條例」所管制之主要組成零
    件，有內政部警政署刑事警察局八八刑鑑字第一一六六五四號函在卷可稽，是既
    非違禁物，又係事後於置物槽中扣案，亦不能証明為供本案犯罪使用、預備或所
    得之物，爰不宣告沒收。
據上論斷，應依刑事訴訟法第二百九十九條第一項前段，刑法第三百二十一條第一項
第三款、第三十八條第一項第二款，判決如主文。
本案經檢察官黃建麒到庭執行職務
。
中      華      民      國    八十九    年      五      月     十七     日
                                苗栗地方法院刑事庭
                                        法  官  楊  台  清
右正本證明與原本無異。
如不服本判決，應於送達後十日內向本院提出上訴狀(須附繕本)，上訴於台灣高等
法院台中分院。
                                        書記官   李  惠  雯
中      華      民      國    八十九    年      五      月     十七     日
附錄論罪科刑法條
刑法第三百二十一條第一項第三款
犯竊盜罪而有左列情形之一者，處六月以上五年以下有期徒刑。
第三款：攜帶兇器而犯之者。


司法院資訊處製作；財團法人民間司法改革基金會備份。
